【裁判字號】    98,訴,3995
【裁判日期】    981231
【裁判案由】    搶奪
【裁判全文】
臺灣臺中地方法院刑事判決              98年度訴字第3995號
公  訴  人  臺灣臺中地方法院檢察署檢察官
被      告  乙○○
上列被告因搶奪案件，經檢察官提起公訴（98年度偵字第16676
、16677號），被告於準備程序中就被訴事實為有罪之陳述，經
告知簡式審判程序之旨，受命法官於聽取當事人之意見後，本院
合議庭裁定由受命法官獨任進行簡式審判程序，判決如下：
    主  文
乙○○意圖為自己不法之所有，而搶奪他人之動產，累犯，處有
期徒刑玖月。又意圖為自己不法之所有，而搶奪他人之動產，累
犯，處有期徒刑玖月。應執行有期徒刑壹年參月。
    事  實
一、乙○○前於民國92年間，因竊盜案件，經本院以92年度易字
    第876號判決判處有期徒刑7月確定；於92年間，因搶奪、竊
    盜等案件，經本院以92年度訴字第1817號判決處有期徒刑1
    年、8月，應執行有期徒刑1年6月，經上訴臺灣高等法院臺
    中分院，因撤回上訴而確定，前開2罪經接續執行後，於94
    年5月20日縮刑期滿執行完畢。詎猶不知悔改，復意圖為自
    己不法之所有，先後於附表所示時間、地點，以附表所示行
    為方式，搶奪鄒春櫻、蔡佩穎所有如附表所示之物（被害人
    、犯罪時間、地點、行為方式及所搶得之財物均詳如附表所
    示）。得手後，將搶奪所得之現金花用完畢，並將蔡佩穎所
    有如附表編號1所示之手機1支，以200元之價格轉售予知情
    之林宏盛（所犯收受贓物罪，業經本院以98年度簡字第922
    號判決處拘役30日確定），林宏盛並再將前揭手機轉賣予不
    知情之印尼籍勞工SISWANTO，其餘搶奪所得之物品則予丟棄
    。乙○○於上開搶奪犯罪未為有偵查權限之機關發覺犯罪嫌
    疑人前，主動向員警自首而接受裁判。
二、案經南投縣政府警察局草屯分局報告臺灣臺中地方法院檢察
    署檢察官偵查起訴。
    理  由
一、上揭犯罪事實，業據被告乙○○於本院準備程序及審理時自
    承在卷（見本院98年12月22日準備程序、審理程序筆錄），
    ，核與證人即被害人蔡佩穎、鄒春櫻於警詢中指述遭搶奪之
    情節相符，並經證人即被害人黃楨慶、陳永富、丙○○暨證
    人林宏盛、印尼籍勞工SISWANTO於警詢時證述甚詳，且有監
    視錄影畫面翻拍照片1張、刑案現場照片14張、贓物認領保
    管單3張、報案紀錄網路列印畫面4紙、臺中縣警察局車輛協
    尋電腦輸入單3張、失車-唯讀案件基本資料網路列印畫面1
    紙、車籍查詢基本資料詳細畫面3紙及臺灣臺中地方法院檢
    察署98年度偵字第14810號、第13178、15035、16668、1699
    4、17775號起訴書、本院98年度訴字第2720號判決、98年度
    簡字第922號判決(網路列印版)各1份在卷可參，堪認被告之
    自白與事實相符，本件事證已臻明確，應予依法論科。
二、核被告乙○○所為，均係犯刑法第325條第1項之搶奪罪。被
    告所犯上開2搶奪罪間，犯意各別，行為互殊，應予分論併
    罰。被告有如事實欄一所示之有期徒刑執行完畢情形，有臺
    灣高等法院被告前案紀錄表1份附卷可稽，其於受有期徒刑
    之執行完畢後，5年以內故意再犯本件有期徒刑以上之刑之2
    罪，均為累犯，均應依刑法第47條第1項規定，分別加重其
    刑。另被告於查緝犯罪之檢警機關尚未查悉犯罪嫌疑人時，
    主動向警方自首本件搶奪犯行而接受裁判，有其於98年6月4
    日、98年6月10日之警詢筆錄各1份存卷可參，被告於上開犯
    罪未發覺前，自首並接受裁判，爰均依刑法第62條前段規定
    ，減輕其刑。被告所犯上開2罪，均有刑之加重及減輕事由
    ，爰依刑法第71條第1項規定，均先加後減之。爰審酌被告
    正值青壯，卻不思以己力循正當途徑賺取所得，為免警察查
    緝而騎乘竊得之機車、懸掛竊得之機車車牌，伺機尋找對象
    徒手行搶，對社會治安影響甚鉅、犯罪手段惡劣、所生危害
    不輕，惟犯後自首犯行、態度良好，並斟酌被告搶奪之次數
    、所搶得財物之價值及其生活狀況、智識程度等一切情狀，
    分別量處如主文所示之刑，並定其應執行之刑。
據上論斷，應依刑事訴訟法第273條之1第1項、第299條第1項前
段，第325條第1項、第47條第1項、第62條前段、第51條第5款，
判決如主文。
本案經檢察官甲○○到庭執行職務。
中    華    民    國    98    年    12    月    31    日
                  刑事第七庭  法  官  林美玲
以上正本證明與原本無異。
如不服本判決應於收受送達後10日內向本院提出上訴書狀，並應
敘述具體理由；其未敘述上訴理由者，應於上訴期間屆滿後20日
內向本院補提理由書（均須按他造當事人之人數附繕本）「切勿
逕送上級法院」。
                              書記官  黃珮華
中    華    民    國    98    年    12    月    31    日
附錄本案論罪科刑法條：
中華民國刑法第325條
（普通搶奪罪）
意圖為自己或第三人不法之所有，而搶奪他人之動產者，處 6
月以上 5 年以下有期徒刑。
因而致人於死者，處無期徒刑或 7 年以上有期徒刑，致重傷者
，處 3 年以上 10 年以下有期徒刑。
第 1 項之未遂犯罰之。
附表：
 ┌─┬──────┬──────┬────┬────────────────────┐
 │編│  犯罪時間  │  犯罪地點  │被害人  │犯罪方式及取得財物（現金均新臺幣）      │
 │號│            │            │        │                                        │
 ├─┼──────┼──────┼────┼────────────────────┤
 │１│98年2月17日 │南投縣草屯鎮│蔡佩穎  │乙○○見蔡佩穎單獨1人騎自行車行經左列地 │
 │  │22時25分許  │明正里明正巷│        │點，即騎乘懸掛車牌號碼JZ5-960號之機車(該│
 │  │            │20之3號前   │        │機車原車牌號碼為TE7-290號，JZ5-960號機車│
 │  │            │            │        │車牌則為丙○○所有，乙○○竊取該車牌之犯│
 │  │            │            │        │行，業經本院另以98年度訴字第2720號判決判│
 │  │            │            │        │處有期徒刑7月確定）尾隨其後，趁其不備之 │
 │  │            │            │        │時，自後徒手搶奪蔡佩穎所有置於其騎乘之自│
 │  │            │            │        │行車菜籃內之黑色皮包1只（內有現金300元、│
 │  │            │            │        │三星牌J208型行動電話1支【含門號000000000│
 │  │            │            │        │9號SIM卡1枚】）。                       │
 ├─┼──────┼──────┼────┼────────────────────┤
 │２│98年5月14日 │臺中市南屯區│鄒春櫻  │乙○○見鄒春櫻單獨1人騎乘車牌號碼UPO-448│
 │  │13時40分許  │豐樂里文心南│        │號機車行經左列地點，即騎乘其竊得之黃楨慶│
 │  │            │三路與永春東│        │所有車牌號碼133-DRG號重機車（懸掛其另竊 │
 │  │            │一路口      │        │得之陳永富所有車牌6GS-316號機車車牌，吳 │
 │  │            │            │        │柏憲竊取上開機車、車牌犯行，業經本院另以│
 │  │            │            │        │98 年度訴字第2720號判決判處有期徒刑3月、│
 │  │            │            │        │7月確定）尾隨其後，趁其不備之時，自後徒 │
 │  │            │            │        │手搶奪鄒春櫻置於上開機車腳踏板上吊掛處之│
 │  │            │            │        │咖啡色手提包1只（內含現金7000元、行動電 │
 │  │            │            │        │話1支【含門號0000000000號SIM卡1枚】、印 │
 │  │            │            │        │章2枚、玉山銀行存摺3本及身分證、汽車駕照│
 │  │            │            │        │、健保卡各1張等物）。                   │
 └─┴──────┴──────┴────┴────────────────────┘

司法院資訊處製作；財團法人民間司法改革基金會備份。
